臺灣高雄地方法院刑事判決　　　　　 　 96年度訴字第2699號
公　訴　人　臺灣高雄地方法院檢察署檢察官
被　　　告　乙○○
上列被告因毒品危害防制條例案件，經檢察官提起公訴（96年度
毒偵字第4966號），本院判決如下：
    主  文
乙○○施用第一級毒品，累犯，處有期徒刑捌月，減為有期徒刑
肆月，如易科罰金，以新台幣壹仟元折算壹日。
    事  實
一、乙○○前因施用毒品案件，經臺灣嘉義地方法院裁定送觀察
    、勒戒後，認無繼續施用毒品之傾向，經臺灣嘉義地方法院
    於民國87年8 月11日以87年度訴字第235 號判決免刑確定；
    又因施用毒品案件，經本院以87年度毒聲字第3959號裁定送
    觀察、勒戒後，認有繼續施用毒品之傾向，經本院以88年度
    毒聲字第53號裁定施以強制戒治，嗣因戒治成效經評定為合
    格，認無繼續戒治之必要，而經本院以88年度毒聲字第3510
    號裁定停止戒治，復經裁定撤銷停止戒治，於89年6 月11日
    強制戒治執行完畢釋放，並由臺灣高雄地方法院檢察署檢察
    官於89年8 月22日以89年度戒毒偵字第912 號為不起訴處分
    確定；復因施用毒品案件，經臺灣高雄地方法院檢察署檢察
    官起訴並聲請強制戒治，經本院以90年度毒聲字第6164號裁
    定施以強制戒治，嗣經本院以91年度毒聲字第2298號裁定停
    止戒治，所餘戒治期間付保護管束，於91年12月12日強制戒
    治期滿未經撤銷視為已執行完畢，另經本院以90年度訴字第
    2728號判處有期徒刑10月、4 月，並定應執行刑有期徒刑1
    年確定，於93年2 月29日縮短刑期執行完畢出監；再因施用
    毒品案件，經本院以93年度訴字第2368號判處有期徒刑1 年
    2 月，嗣經上訴，經台灣高等法院高雄分院以93年度上訴字
    第1349號駁回上訴確定；又因施用毒品案件，經本院以94年
    度訴字第649 號判處有期徒刑9 月確定，上開2 案嗣經本院
    以94年度聲字第3717號裁定定其應執行刑為有期徒刑1 年9
    月，於96年2 月15日因縮短刑期假釋出監，假釋期間付保護
    管束，嗣經撤銷保護管束，於96年6 月16日入監執行殘刑。
    詎猶不知戒絕毒癮，明知海洛因係毒品危害防制條例第2 條
    第2 項第1 款所明定之第一級毒品，不得持有、施用，竟於
    91年12月12日強制戒治期滿執行完畢釋放後5 年內，仍不知
    警惕，復基於施用第一級毒品海洛因之犯意，於96年4 月6
    、7 日之22時許，在其高雄市○○區○○里○○街10號6 樓
    住處，以將第一級毒品海洛因摻水加入注射針筒內注射之方
    式，施用第一級毒品海洛因1 次。嗣於96年4 月9 日13時45
    分許，因其屬列管毒品矯治人口，經警帶回查證，並徵得其
    同意採集尿液送驗，結果呈現嗎啡陽性反應，始悉上情。
二、案經高雄市政府警察局三民第二分局報請臺灣高雄地方法院
    檢察署檢察官偵查起訴，經被告為有罪之陳述後，本院裁定
    依簡式審判程序審理。
    理  由
一、按被告乙○○所為係犯死刑、無期徒刑、最輕本刑為3 年以
    上有期徒刑以外之罪，其於準備程序中就被訴事實為有罪之
    陳述，經受命法官告知簡式審判程序之旨，並聽取公訴人、
    被告之意見後，本院合議庭認為適宜由受命法官獨任進行簡
    式審判程序，依刑事訴訟法第273 條之1 第1 項規定，裁定
    由受命法官獨任進行審判程序，合先敘明。
二、上揭事實，業據被告於本院審理時供承不諱，且被告於96年
    4 月9 日13時45分許，經警採集其尿液送檢驗之結果，呈嗎
    啡陽性反應，有高雄市立凱旋醫院96年4 月23日A00000000
    號濫用藥物尿液檢驗報告及高雄市政府警察局三民二分局偵
    辦毒品案件尿液對照表各1 紙附卷可稽。又海洛因服用後於
    24小時內，經由尿液排出之量可能達施用劑量之80% 。另Mi
    chael L.Smuth 等人針對不同受試者，以注射方式給予一次
    劑量3mg 至12mg海洛因進行試驗結果顯示注射劑量增加，可
    檢出嗎啡陽性反應（濃度高於或等於300ng/ml）之時間亦有
    延長之趨勢，而不同受試者可檢出嗎啡陽性之時間各異，平
    均為1 至2 天，惟部分注射12mg海洛因者，至72小時仍可檢
    出微量嗎啡成分，故若服用高劑量海洛因，其尿液在72至96
    小時內，仍有檢出嗎啡成分可能性，業經行政院衛生署管製
    藥品管理局92年2 月7 日管檢字第0920000881號函示明確。
    則被告供稱其最後1 次施用之時間係96年4 月9 日採尿回溯
    前2 、3 日即同年月6 、7 日之22時許乙情，尚非無據，且
    堪認與起訴事實為同一事實。是被告之任意性自白核與事實
    相符，洵堪採為論罪科刑之依據。本案事證明確，被告上開
    施用毒品犯行，堪以認定。
三、按觀察、勒戒或強制戒治執行完畢釋放後，5 年內再犯毒品
    危害防制條例第10條施用毒品之罪者，應依法追訴，毒品危
    害防制條例第23條第2 項定有明文。本件被告因施用毒品案
    件，經本院以87年度毒聲字第3959號裁定送觀察、勒戒後，
    認有繼續施用毒品之傾向，經本院以88年度毒聲字第53號裁
    定施以強制戒治，嗣因戒治成效經評定為合格，認無繼續戒
    治之必要，而經本院以88年度毒聲字第3510號裁定停止戒治
    ，復經裁定撤銷停止戒治，於89年6 月11日強制戒治執行完
    畢釋放，並由臺灣高雄地方法院檢察署檢察官以89年度戒毒
    偵字第912 號為不起訴處分確定；復因施用毒品案件，經臺
    灣高雄地方法院檢察署檢察官起訴並聲請強制戒治，經本院
    以90年度毒聲字第6164號裁定施以強制戒治，嗣經本院以91
    年度毒聲字第2298號裁定停止戒治，所餘戒治期間付保護管
    束，於91年12月12日強制戒治期滿未經撤銷視為已執行完畢
    ，此有臺灣高雄地方法院檢察署刑案資料查註紀錄表、全國
    施用毒品案件紀錄表及臺灣高等法院被告前案紀錄表等件在
    卷可參，是被告於強制戒治執行完畢釋放後，5 年內再犯本
    件施用毒品罪行，依前開法條之規定，應依法追訴，本院就
    被告本件施用毒品犯行，自得依法論罪科刑。
四、核被告所為，係犯毒品危害防制條例第10條第1 項之施用第
    一級毒品海洛因罪。其持有第一級毒品海洛因之低度行為，
    為施用第一級毒品海洛因之高度行為所吸收，不另論罪。再
    被告因施用毒品案件，經本院以90年度訴字第2728號判處有
    期徒刑10月、4 月，並定應執行刑有期徒刑1 年確定，於93
    年2 月29日縮短刑期執行完畢出監，有臺灣高雄地方法院檢
    察署刑案資料查註紀錄表、臺灣高等法院被告前案紀錄表各
    1 份在卷可憑，其於刑之執行完畢後，5 年內故意再犯本件
    有期徒刑以上之罪為累犯，應依法加重其刑。本院爰審酌被
    告前經多次觀察、勒戒及強制戒治並處刑後，仍未能戒絕其
    毒癮而再次違犯施用毒品罪，足證前開保安處分措施及處刑
    均已難矯治其惡性，惟念其於犯罪後坦承犯行及所犯為自戕
    行為，並本次僅施用1 次等一切情狀，量處如主文所示之刑
    。又本案被告犯罪時間在96年4 月24日以前，所犯非屬中華
    民國96年罪犯減刑條例第3 條所定不得予以減刑之罪，應減
    其宣告刑二分之一，而犯最重本刑為5 年以下有期徒刑之刑
    之罪，依本條例規定減為6 月以下有期徒刑、拘役者，應於
    為減刑裁判時，併諭知易科罰金之折算標準，中華民國96年
    罪犯減刑條例第9 條亦定有明文，故爰斟酌被告為國中畢業
    、家境小康等情，併諭知易科罰金之折算標準如主文所示。
據上論斷，應依刑事訴訟法第273 條之1 第1 項、第299 條第1
項前段，毒品危害防制條例第10條第1 項，刑法第11條前段、第
47條第1 項、第41條第1 項前段，中華民國96年罪犯減刑條例第
2 條第1 項第3 款、第7 條、第9 條，罰金罰緩提高標準條例第
1條規定，判決如主文。
本案經檢察官甲○○到庭執行職務。
中　　華　　民　　國　　96　　年　　7　　月 　  31　　日
                  刑事第十六庭  法　官  郭宜芳
以上正本證明與原本無異。
如不服本判決應於收受本判決後10日內向本院提出上訴書狀，並
應敘述具體理由，如未敘述上訴理由者，應於上訴期間屆滿後20
日內補提理由書狀於本院（均須按他造當事人之人數附繕本）「
切勿逕送上級法院」。
中　　華　　民　　國　　96　　年　　7  　月　 　31  　日
                                書記官  陳素徵
附錄本判決論罪法條全文：
毒品危害防制條例第10條：
施用第一級毒品者，處6月以上5年以下有期徒刑。
施用第二級毒品者，處3年以下有期徒刑。
